最高法院刑事判決　　　　　　一○○年度台上字第六八○二號
上　訴　人　李玟聰
選任辯護人　周村來律師
　　　　　　周元培律師
　　　　　　洪郁婷律師
上列上訴人因違反政府採購法案件，不服台灣高等法院高雄分院
中華民國一○○年十月十一日第二審判決（一○○年度上訴字第
一二九三號，起訴案號：台灣高雄地方法院檢察署九十九年度偵
字第二九八九三號），提起上訴，本院判決如下：
    主  文
上訴駁回。
    理  由
按刑事訴訟法第三百七十七條規定，上訴於第三審法院，非以判
決違背法令為理由，不得為之。是提起第三審上訴，應以原判決
違背法令為理由，係屬法定要件。如果上訴理由書狀並未依據卷
內訴訟資料，具體指摘原判決不適用何種法則或如何適用不當，
或所指摘原判決違法情事，顯與法律規定得為第三審上訴理由之
違法情形，不相適合時，均應認其上訴為違背法律上之程式，予
以駁回。本件原判決維持第一審論處上訴人李玟聰共同犯政府採
購法第八十七條第一項之妨害投標罪刑及予以減刑之判決，駁回
其在第二審之上訴。已詳敘認定犯罪事實之依據及憑以認定之理
由。並對如何認定：證人A3（姓名詳卷）、陳建宏於審判外之陳
述，有證據能力；上訴人與蔡姓男子、陳建宏、鄧勇承、綽號「
阿弟仔」及二名姓名年籍不詳之成年男子等人間，對有意投標該
工程之其他廠商，有施脅迫使廠商不為投標之犯意聯絡及行為分
擔；寶棋營造有限公司係陪標廠商，並無積極爭取系爭工程標案
真意；蔡姓男子僅以每位廠商放棄投標者給予現金新台幣二千元
，相當於走路工之費用予陳建宏運用，顯見該費用並非用以取得
廠商合意不為投標或競價之對價，而係陳建宏於脅迫廠商不為投
標後，用以安撫廠商，所發放相當於走路工之費用；上訴人辯稱
雖認識陳建宏，但不認識委託陳建宏出面圍事之蔡姓男子，亦未
曾請託陳建宏為其圍事，得標過程中也未見到陳建宏云云，不足
採信；均已依據卷內資料予以指駁與說明。從形式上觀察，原判
決並無任何違背法令之處。至於證人江永吉於警詢時，係陳述其
受他人恐嚇不得參與投標之過程，並非有利於上訴人之證據，原
判決未予論述，尚難執此指摘違法。上訴意旨置原判決之論敘於
不顧，徒為事實上之爭辯，並對原審採證認事及其他自由裁量職
權行使暨於判決無影響事項，任意指摘，難謂已符合首揭法定上
訴要件。其上訴違背法律上之程式，應予駁回。
據上論結，應依刑事訴訟法第三百九十五條前段，判決如主文。
中    華    民    國  一○○  年   十二   月    八    日
                      最高法院刑事第十庭
                          審判長法官  陳  世  淙  
                                法官  陳  東  誥  
                                法官  何  菁  莪  
                                法官  施  俊  堯  
                                法官  洪  曉  能  
本件正本證明與原本無異
                                      書  記  官  
中    華    民    國  一○○  年   十二   月    九    日
                                                     m